【裁判字號】    92,上訴,202
【裁判日期】    920410
【裁判案由】    妨害自由等
【裁判全文】
臺灣高等法院臺南分院刑事判決      九十二年度上訴字第二二號  Ａ
      上  訴  人
      即  被  告  甲  ○  ○
      選任辯護人  嚴  庚  辰  律師
      上  訴  人
      即  被  告  丙  ○  ○
右上訴人等因妨害自由等案件，不服中華民國九十一年十二月三十日臺灣嘉義地方法
院九十二年度訴字第四二九號第一審判決（起訴案號：臺灣嘉義地方法院檢察署八十
九年度偵字第五五三二號、第六八九五號），提起上訴，本院判決如左：
      主      文
原判決撤銷。
甲○○、丙○○共同以強押上車之方法，剝奪人之行動自由，各處有期徒刑捌月。
      事      實
一、甲○○與丙○○、乙○○係嬸姪關係，丙○○、乙○○係堂兄弟。緣甲○○於民
    國（下同）八十七年間，因乙○○父親（已死亡）生前，擅自以渠等合資共同購
    買嘉義縣六腳鄉○○○段正義小段九八號土地（登記為乙○○母親辜翁嬌名義，
    下稱系爭土地），向銀行借款未清償，致系爭土地遭法院查封。而與乙○○衍生
    土地債務糾紛，經甲○○多次向乙○○催討無著。
二、嗣甲○○心有不甘，乃於八十九年農曆過年前後，即八十九年二月間某日，在嘉
    義縣六腳鄉正義村占富厝七一號住處，交付系爭土地所有權狀及認證書等資料給
    丙○○，由丙○○出面，向乙○○催討債務。旋於八十九年三月間某日，丙○○
    即前往嘉義市○○路三三一號，乙○○任職「艾菲爾國際企業社」（下稱艾菲爾
    企業社），向乙○○催討債務未成離去。該次催討債務未成後，甲○○與丙○○
    二人，乃共同謀議強押乙○○逼債，隨即於八十九年五月四日下午一時卅分許，
    夥同「大仔」等姓名不詳成年男子六人，共同基於傷害及剝奪他人行動自由犯意
    ，由丙○○與不詳成年男子六人，共同駕駛二輛小客車，至乙○○任職艾菲爾企
    業社，要求乙○○外出商談債務事宜，然遭乙○○拒絕。丙○○即夥同該六名不
    詳成年男子，分持椅子、茶具，毆打乙○○身體，並由二名同夥，架住乙○○雙
    手，強將乙○○押上渠等座車，載往嘉義市不詳民宅，途中將乙○○頭部壓低，
    以防乙○○暗中記憶位置。迨到達預定地點，丙○○即提出甲○○事先交付土地
    所有權狀及認證書等資料，向乙○○催討，並恫嚇乙○○稱：「拿錢出來還就沒
    事，否則發生何事，伊均不會代為求情」等語，乙○○仍表示無法還款。綽號「
    大仔」等不詳成年男子，即基於傷害犯意，分持球棒、木棍，毆打乙○○身體，
    使乙○○受有鼻部挫裂擦傷、右臉部挫傷皮下瘀血、左耳上方裂創、右耳後挫擦
    傷皮下瘀血、左上胸部皮下瘀血、左大腿皮下瘀血、左小腿皮下瘀血、頸部多處
    抓傷、右肩部皮下瘀血、右背部皮下瘀血二處、兩肘部腫脹疼痛等傷害。於八十
    九年五月四日下午，丙○○於強押乙○○討債期間，多次以所有0000000000號行
    動電話，聯絡甲○○商討相關事宜。旋丙○○等人，即逼乙○○簽下欠款新台幣
    （下同）三百萬元借條一張及附表一所示本票三紙三百萬元，以供擔保，並脅迫
    乙○○，以電話聯絡母親辜翁嬌，於八十九年五月四日下午六時前，應籌款一百
    五十萬元，攜往甲○○住處清償，始可獲釋，並揚言屆時若未交付或耍花招，將
    予活埋等語。乙○○迫於無奈，乃依丙○○指示，聯絡母親辜翁嬌籌款，但因時
    間倉促，乙○○母親辜翁嬌並未籌得款項。
三、嗣丙○○等人，因事先接獲甲○○電話警告，得知乙○○家屬，已報警處理，恐
    遭查獲，乃於八十九年五月四日下午五時四十分許，由丙○○與一名同夥不詳成
    年男子，共同押送乙○○搭乘計程車，繞行市區，於同日即八十九年五月四日下
    午六時廿五分許，在途經嘉義市○○路「加油站」附近時，將乙○○釋放，而剝
    奪乙○○行動自由，先後長達五小時。嗣經警循線查獲，並自甲○○住處，扣得
    上開借條一張及附表一所示本票三紙在案。
四、案經嘉義市警察局第一分局報告（甲○○部分）暨乙○○訴由嘉義市警察局第一
    分局報請臺灣嘉義地方法院檢察署檢察官偵查起訴。
      理      由
一、訊據上訴人即被告「甲○○」供承，與告訴人乙○○間，有系爭土地債務糾紛，
    而於八十九年五月四日幾天前，將系爭土地所有權狀及認證書影本，交給丙○○
    ，且丙○○於案發日，曾以電話向其表示，告訴人乙○○母親辜翁嬌，將於同日
    即八十九年五月四日下午六時前，先行交付一百五十萬元及借條、附表一所示本
    票，案發後數日內，丙○○即將借條及附表一所示本票，均郵寄交付給伊等情。
    然否認有右述傷害、妨害自由犯行，辯稱：伊未要求丙○○處理系爭土地債務，
    更未要求丙○○強押、毆打乙○○逼債，丙○○係因伊與其父母辜敏雄、辜美華
    ，在談論系爭土地糾紛時，旁聽到此事；又案發日，伊係於丙○○以電話聯絡時
    ，始知丙○○將乙○○帶出，但伊確不知丙○○有強押乙○○，且伊於警方前來
    調查時，尚以電話要求丙○○勿鬧事，本件純係丙○○自作主張去討債；即使伊
    與丙○○有密集電話通聯，尚不能證明伊有要丙○○去強押乙○○討債；案發當
    日，伊在雞場忙著，不知丙○○打多少電話給伊；至借據和附表一所示本票，係
    丙○○要寄給他爺爺，因丙○○爺爺信箱設在伊家中，故丙○○才會將借據及附
    表一所示本票，寄到伊家中云云。
二、另訊據上訴人即被告「丙○○」供承，於案發日下午一時卅分許，在艾菲爾企業
    社，與告訴人乙○○發生爭執，並徒手持椅子毆打乙○○，事後伊有將乙○○所
    簽借條及附表一所示本票，郵寄給被告甲○○之事實。然否認有右述妨害自由犯
    行，辯稱：是伊爺爺生前告訴伊，要伊去與乙○○處理系爭土地糾紛，本件與甲○○並無關係，伊沒有與甲○○說附表一所示本票的事；案發當時，伊與乙○○
    係互毆，兩人均受傷，但伊傷勢不重，故未去驗傷；案發日，伊係單獨前往艾菲
    爾企業社，邀乙○○外出，乙○○係自願隨伊至泡沫紅茶店商談，並自願簽借條
    及附表一所示本票，以供擔保，且主動聯絡其母辜翁嬌籌款清償甲○○，伊未強
    押、脅迫乙○○，嗣於案發日下午四時許，伊與乙○○共乘計程車離開紅茶店，
    途中乙○○即先行下車離去云云。惟查：
三、丙○○部分：
  (一)被告丙○○於前揭時地，夥同多人前往艾菲爾企業社向乙○○索債，並與乙○○
    發生爭執，嗣毆打並強押乙○○上車，載往不詳民宅，再毆打、脅迫乙○○還債
    及簽借條、附表一本票，復逼乙○○聯絡家屬籌款清償甲○○後，再釋放乙○○
    等情，已迭據告訴人乙○○於警偵訊及原審指訴甚詳（詳警卷五至九頁、偵查卷
    卅九至四四頁、原審卷九九至一○二頁），核與艾菲爾企業社負責人蔡依伶、告
    訴人胞妹辜郁芬、母親辜翁嬌於偵查中證述情節大致相符（詳偵查卷五八至六一
    頁），復有驗傷診斷書、搜索扣押證明筆錄、借條及附表一本票三紙、台灣嘉義
    地方法院公證處認證書、切結書、土地所有權狀、土地登記謄本在卷可稽（詳偵
    查卷十二至十五、四七至五三頁）。
  (二)告訴人乙○○與被告丙○○，二人體型，均屬壯碩，身材相若，已據被告丙○○
    供述明確，雙方果如被告丙○○所言，係一對一互毆，衡情二人傷勢，應不分軒
    輊。然依診斷書記載，告訴人乙○○幾乎遍體鱗傷，而被告丙○○，竟毫髮無傷
    ，有違常情。由此可見，告訴人乙○○傷勢，應係於毫無招架情況下，遭到數人
    圍毆所致。被告丙○○辯稱：伊因傷勢不重，故未去驗傷云云。然如二人係互毆
    ，被告丙○○豈有不去驗傷之理！是其所辯，委無足採。況依診斷書所載告訴人
    乙○○受傷害情形，為右肩部、右背部、左大腿、左小腿等處，分別受有皮下瘀
    血傷五處，各約四乘二‧五公分、十二乘一公分、十乘一‧五公分、十二乘四公
    分、七乘一公分，且傷痕均大略平行，有驗傷診斷書為據，該等傷勢與棍棒造成
    傷害吻合。是告訴人乙○○指訴，其遭多人持棍棒毆打等語，應屬可信。
  (三)被告甲○○於警訊供稱：丙○○於八十九年五月四日，與伊聯絡時，表示已將乙○○押出，要乙○○母親辜翁嬌拿錢還伊；乙○○家屬有報案，警察有來問路等
    語（詳警卷一頁背面至二頁）。倘若告訴人乙○○行動自由非遭控制，其家屬何
    須報警處理呢？況被告丙○○亦供承，其與告訴人乙○○有發生衝突互毆，而告
    訴人乙○○已受重傷，豈有可能仍自願隨被告丙○○，前往泡沫紅茶店商談，並
    自願簽立借條、附表一本票供擔保，且主動聯絡母親辜翁嬌籌款清償甲○○。是
    被告丙○○辯稱，未強押脅迫告訴人還債云云，顯非可採。
  (四)被告丙○○與告訴人乙○○間，無債務糾紛，而被告甲○○與告訴人乙○○間，
    土地債務糾紛，自八十七年間起，雖經被告甲○○多次催討，然延宕至案發前，
    仍無法順利解決之事實，已經被告甲○○於警偵訊供述無訛（詳警卷一、二頁及
    偵查卷四二頁背面），核與告訴人乙○○及被告丙○○供述情節相符，則告訴人
    乙○○於歷經債權人甲○○長期催討，仍無法順利清償債務，若非當時被告丙○○施以不法手段，告訴人乙○○焉有於非債權人丙○○出面後，即自願簽發借條
    、附表一本票，以供擔保？甚至隨即於案發當日願聯絡家屬，在數小時內籌款一
    百五十萬元，交給甲○○之理？況告訴人乙○○於外出商談前，已在艾菲爾企業
    社，遭被告丙○○毆打。衡情應無可能，再願隨被告丙○○外出商談債務解決辦
    法。益徵告訴人乙○○於案發時，確係遭被告丙○○等多人，控制行動自由，並
    以暴力脅迫簽立借條、附表一本票及聯絡家屬籌款應急，至為明灼。
  (五)再查行動電話0000000000號，係被告丙○○所持用，而行動電話00-0000000號，
    則係告訴人母親辜翁嬌住處電話，已據被告丙○○、告訴人乙○○於偵查中供陳
    在卷，並有台灣大哥大股份有限公司（下稱台灣大哥大公司）函附行動電話用戶
    資料及臺灣嘉義地方法院檢察署政風室查詢電話資料在卷可參（詳偵查卷七一至
    七四、七八至七九頁）。又上開行動電話，於案發當日即八十九年五月四日下午
    五時八分卅六秒、五時十一分廿七秒許，曾先後二次發話給上開家用電話，通話
    時間各為七十秒、九十二秒，有行動電話通聯紀錄在卷足憑。參諸前情，該二次
    通話應係告訴人乙○○要求其家屬籌款電話，顯示告訴人乙○○於八十九年五月
    四日，即案發當日下午五時十一分許，尚與被告丙○○同處一地。是被告丙○○
    稱，告訴人乙○○於當日下午四時許，即已先行離去，要與事實不符。
  (六)綜上各情，被告丙○○所辯，顯係卸責之詞，不足採信。本件事證明確，被告丙○○犯行，堪以認定。
四、甲○○部分：
  (一)被告丙○○除於案發日向告訴人乙○○逼債外，尚於八十九年三月間某日，夥同
    二名不詳男子去艾非爾企業社，向告訴人乙○○催討無果而離去，二次均向告訴
    人乙○○表明係接受甲○○委託來處理，且丙○○於案發當日，在不詳民宅向乙○○逼債時，曾當場提出土地所有權狀、認證書等資料，供告訴人乙○○核算欠
    款數額，已據告訴人乙○○指述甚詳，且被告甲○○於原審亦不否認於八十九年
    五月四日幾天前，將系爭土地所有權狀及認證書影本，交給被告丙○○等情（詳
    原審卷三○頁），則被告甲○○辯稱，未委託丙○○處理債務云云，顯非可信。
  (二)甲○○與丙○○間通話情形：
  1.又行動電話0000000000號係丙○○所使用，已如前述。而行動電話0000000000號
    則係甲○○所持用及住處裝設00-0000000號電話，於八十九年五月四日白天時間
    ，均由被告甲○○個人單獨使用，且平時除被告甲○○外，並無其他家人與丙○○聯絡。又00-0000000、00-0000000號二支電話，皆設於高雄縣大寮鄉丙○○住
    處，其中00-0000000號設於該住處三樓，由被告丙○○單獨使用，另000-0000號
    則設於一樓，由其家人共用等事實，已據被告甲○○、丙○○於偵查中供明（偵
    查卷六六、八一至八二、八八頁），而案發日甲○○家中無他人在家，亦據被告
    甲○○供承在卷（詳原審卷二二四頁），並有台灣大哥大公司函附用戶資料在卷
    可稽，則上開行動電話及家用電話間，若有互相通聯，顯係被告甲○○、丙○○
    所為，殆屬無疑。
  2.查被告丙○○，自案發前一日即八十九年五月三日下午八時廿八分卅八秒許起，
    至八十九年五月五日下午四時七分十五秒許止，陸續以其行動電話，與被告甲○○聯繫，其中於案發日即八十九年五月四日，以其行動電話，發話給被告甲○○
    行動電話、家用電話，共計十一次，時間依序如附表二所示。另被告甲○○自八
    十九年五月三日晚上八時廿九分五十七秒許起，至案發日晚上九時廿四分許止，
    亦先後以家用電話，撥打被告丙○○行動電話暨家用電話，其中於八十九年五月
    四日案發日，計撥出電話五次，時間如附表三所示。而依丙○○行動電話通話時
    間先後，其所使用通話基地台位置，依序位於高雄縣大樹鄉、大寮鄉、高雄市三
    民區、台南縣鹽水鎮、嘉義縣朴子市、嘉義市○○街、嘉義市○○街（於嘉義市
    ○○街基地台附近停留約三小時）新民路、仁愛路、嘉義縣水上鄉、台南縣後壁
    鄉、新營市、高雄市三民區、高雄縣大樹鄉，有行動電話及家用電話通聯紀錄三
    份足據。顯示被告丙○○，自高雄縣大寮鄉住處出發後，即沿途不斷與甲○○保
    持聯繫，直至釋放告訴人乙○○，並返回高雄縣大寮鄉住處止。被告甲○○辯稱
    ，前開通聯均僅係被告丙○○打來告知其將到嘉義而已，不能僅以通聯密集，即
    認其有共本件犯行云云。然上開通聯，若僅係聯絡被告丙○○何時將來嘉義而已
    ，實無連續撥打如此多通必要，更無須在上午六時許，即打電話告知被告甲○○
    。又將被告丙○○撥打給被告甲○○通聯，與被告甲○○撥打給被告丙○○通聯
    相互比對，可以發現有許多通話，係被告丙○○打給甲○○，通話數秒即掛斷，
    而幾十秒內，被告甲○○立即回撥給被告丙○○。是被告甲○○辯稱，通聯僅係
    聯絡被告丙○○何時將來嘉義云云，自難採信。
  3.參諸被告甲○○於案發當日，查覺告訴人乙○○家屬報警處理後，即匆忙打電話
    給被告丙○○（詳偵查卷四三頁），並數度敷衍告訴人乙○○家屬，要求提供被
    告丙○○電話號碼等情以觀。堪認被告甲○○事前已知，被告丙○○強押告訴人
    乙○○外出逼債，並隨時接受被告丙○○電話，以知悉該時現場狀況。
  (三)又丙○○於偵查中供承：八十九年五月四日，有打二通電話給甲○○，一通問她
    如何解決債務，另通問她若有收到乙○○簽發本票，請她聯絡等語（詳偵查卷八
    八頁背面）。是被告甲○○於原審辯稱：伊無委託丙○○處理債務，更未要丙○○強押、毆打乙○○逼債，丙○○係因伊與丙○○父母，談論本件糾紛時，在旁
    聽到；又伊係於丙○○以電話聯絡時，始知丙○○將告訴人帶出，不知是否有強
    押，且伊於警方前來查住處時，尚以電話交代丙○○勿鬧事，本件係丙○○自作
    主張討債；本票和借據係丙○○要寄給他爺爺或奶奶，因丙○○爺爺、奶奶信箱
    ，設在伊家中，丙○○才會寄到伊家中云云，均為卸責之詞，無足採信。
  (四)綜上，堪認被告甲○○，確與被告丙○○共犯本件犯行，被告甲○○所辯，為卸
    責之詞，不足採信。又被告丙○○雖稱，本件與甲○○無關云云，依上所述，要
    屬迴護被告甲○○之詞，無足採信。是被告甲○○犯行，事證明確，洵堪認定。
  (五)至被告甲○○請求傳訊辜郁芬、辜敏雄、辜美華等人。然證人辜郁芬業於偵查中
    已證述明確，自無再傳訊必要。另被告甲○○請求傳訊辜敏雄、辜美華二人，其
    目的係欲證明被告丙○○得知此糾紛，係因甲○○與辜敏雄、辜美華談論土地糾
    紛時，在旁聽到。但依上開事證，即使辜敏雄、辜美華曾如此陳述，仍無法推翻
    被告甲○○夥同丙○○共同犯罪之認定，要無傳訊必要，附此敘明。
五、按剝奪他人行動自由，縱目的在使人行無義務之事，或妨害人行使權利，仍應依
    刑法第三百零二條第一項論罪，無適用刑法第三百零四條第一項餘地（最高法院
    廿九年上字第三七五七號判例參照）。查被告丙○○為索討債務，以強暴方式索
    債，其剝奪乙○○行動自由，進而逼乙○○簽發三百萬元借條及本票三紙供擔保
    ，又脅迫乙○○，以電話聯絡母親辜翁嬌籌款，固係使人行無義務之事。然依上
    揭判例，仍應依刑法第三百零二條第一項論罪。核被告丙○○、甲○○所為，則
    均係犯刑法第二百七十七條第一項傷害罪、刑法第三百零二條第一項剝奪他人行
    動自由罪。被告丙○○與甲○○及綽號「大仔」等六名不詳男子間，彼此間有犯
    意聯絡及行為分擔，為共同正犯。又被告丙○○、甲○○，以言詞恫嚇乙○○償
    債危險行為，為強押告訴人乙○○剝奪其行動自由之實害行為吸收，不另論罪。
    再被告二人所犯剝奪他人行動自由罪、傷害罪二罪間，有方法結果牽連關係，為
    牽連犯，應刑法第五十五條規定，從一重以剝奪他人行動自由罪處斷。
六、原審以被告二人罪證明確，因予論罪科刑，固非無見。惟查：(一)被告甲○○係事
    先同謀與被告丙○○共同夥同六名不詳姓名男子，共犯本件犯行，應論以共同正
    犯，而非甲○○以教唆方式教唆丙○○犯罪，原判決就被告甲○○部分，論以教
    唆犯，即有疏失。(二)又被告二人係以強押被害人乙○○上車方式，剝奪被害人乙○○行動自由，原判決於判決主文，未具體載明如何剝奪被害人乙○○行動自由
    ，僅以非法方法一語帶過，自有不當。(三)至扣案借據一紙、本票三紙，為被告強
    迫被害人乙○○簽發，被害人乙○○並無義務簽發，是扣案借據及本票，應仍屬
    被害人乙○○所有，而非被告犯罪所得，原判決認應依刑法第卅八條第一項第三
    款規定，併予宣告沒收，亦有不合。被告二人上訴意旨，均否認犯行，固無理由
    。然依上說明，原判決既有可議，自應由本院將原判決撤銷改判。爰審酌被告丙○○以前開暴力方式，糾眾強索債務，犯後飾詞圖卸，不思悔改。另被告甲○○
    為處理債務糾紛，不思以正當方式，行使債權，竟出暴力索債，夥同被告丙○○
    強索債務，且於犯後飾詞置辯，惟被告甲○○於告訴人乙○○父親死亡後，因恐
    債權未能確保，一時失慮，出此下策；被告丙○○為被告甲○○姪兒，代嬸嬸索
    債，惡性尚非重大；及渠等犯罪動機、目的、手段、犯罪所生損害及犯後態度等
    一切情狀，各量處如主文第二項所示之刑。扣案之借據及本票，如前所述，則不
    另為沒收之諭知。
據上論斷，應依刑事訴訟法第三百六十九條第一項前段、第三百六十四條、第二百九
十九條第一項前段，刑法第二十八條、第三百零二條第一項、第二百七十七條第一項
、第五十五條，罰金罰鍰提高標準條例第一條前段，判決如主文。
本案經檢察官楊治宇到庭執行職務。
中    華    民    國      九十二      年      四      月        十      日
                                  臺灣高等法院臺南分院刑事第七庭
                                      審判長法官  蔡    崇    義
                                            法官  許    進    國
                                            法官  董    武    全
右正本證明與原本無異。
如不服本判決，應於判決送達後十日內向本院提出上訴狀，其未敘述理由者並應於提
出上訴狀後十日內向本院補提理由書（應附繕本)。
                                      法院書記官  黃    全    忠
中    華    民    國      九十二      年      四      月      二十二    日
附錄：本判決論罪科刑法條
刑法第二百七十七條第一項
傷害人之身體或健康者，處三年以下有期徒刑、拘役或一千元以下罰金。
第三百零二條第一項
私行拘禁或以其他非法方法，剝奪人之行動自由者，處五年以下有期徒刑、拘役或三
百元以下罰金。
附表一：
┌──┬────┬────┬────┬────┬───┬───────┐
│編號│本票號碼│發票日期│票面金額│到 期 日│發票人│  備    考    │
├──┼────┼────┼────┼────┼───┼───────┤
│ 01 │ 531578 │89.02.20│100萬元 │89.03.20│乙○○│              │
├──┼────┼────┼────┼────┼───┼───────┤
│ 02 │ 531579 │89.02.20│100萬元 │89.04.20│乙○○│              │
├──┼────┼────┼────┼────┼───┼───────┤
│ 03 │ 531580 │89.02.20│100萬元 │89.05.20│乙○○│              │
└──┴────┴────┴────┴────┴───┴───────┘
附表二：
丙○○0000000000號電話與甲○○0000000000號及住處00-0000000號電話通話時間
┌──┬──────┬────────┐
│編號│ 通 話 日 期│  通 話 時 間   │
├──┼──────┼────────┤
│ 01 │  89.05.04  │   06:55:42     │
└──┴──────┴────────┘
┌──┬──────┬────────┐
│ 02 │  89.05.04  │   10:44:20     │
├──┼──────┼────────┤
│ 03 │  89.05.04  │   13:11:40  │
├──┼──────┼────────┤
│ 04 │  89.05.04  │   15:27:42     │
├──┼──────┼────────┤
│ 05 │  89.05.04  │   15:28:53     │
├──┼──────┼────────┤
│ 06 │  89.05.04  │   15:30:18     │
├──┼──────┼────────┤
│ 07 │  89.05.04  │   15:50:38     │
├──┼──────┼────────┤
│ 08 │  89.05.04  │   16:32:07     │
├──┼──────┼────────┤
│ 09 │  89.05.04  │   20:51:06     │
├──┼──────┼────────┤
│ 10 │  89.05.04  │   21:14:11     │
└──┴──────┴────────┘
┌──┬──────┬────────┐
│ 11 │  89.05.04  │   22:22:21     │
└──┴──────┴────────┘
附表三：
甲○○00-0000000號家用電話，撥打丙○○0000000000號電話暨家用電話00-0000000
、00-0000000號。
┌──┬──────┬────────┐
│編號│ 通 話 日 期│  通 話 時 間   │
├──┼──────┼────────┤
│ 01 │  89.05.04  │   06:56:24     │
├──┼──────┼────────┤
│ 02 │  89.05.04  │   07:28:39     │
├──┼──────┼────────┤
│ 03 │  89.05.04  │   14:39:05     │
├──┼──────┼────────┤
│ 04 │  89.05.04  │   19:42:55     │
└──┴──────┴────────┘
┌──┬──────┬────────┐
│ 05 │  89.05.04  │   21:24:00     │
└──┴──────┴────────┘


司法院資訊處製作；財團法人民間司法改革基金會備份。
